【裁判字號】    87,上訴,863
【裁判日期】    890628
【裁判案由】    肅清煙毒條例
【裁判全文】
臺灣高等法院高雄分院刑事判決    八十七年度上訴字第八六三號
    上訴人
    即被告  乙○○
右上訴人因肅清煙毒條例案件，不服臺灣高雄地方法院八十七年度訴字第三六九號中
華民國八十七年三月二十五日第一審判決（起訴案號：臺灣高雄地方法院檢察署八十
六年度偵字第二六三四二號，併辦案號：同署八十七年年度偵字第一七九０二號、八
十八年度毒偵字第一七四四、二三一三號），提起上訴，本院判決如左：
      主      文
原判決撤銷。
乙○○連續施用第一級毒品，累犯，免刑。
毒品海洛因陸包（毛重貳點肆公克）、海洛因壹包（毛重零點貳公克）、殘留海洛因
分裝勺子壹支、剪刀壹支均沒收銷燬之。夾鏈袋拾伍個、注射針筒伍支、紅包袋陸拾
肆個、毒品研磨機貳台均沒收。
      事      實
一、乙○○曾於民國八十一年間，因施用毒品案件，經臺灣高雄地方法院判處有期徒
    刑三年六月，於八十四年九月三十日執行完畢，仍不知悔改，復基於概括之犯意
    ，於八十六年十一月五日十二時五十分，回溯二十四小時內之某時，在高雄縣市
    不詳地點，以不詳之方法，施用第一級毒品海洛因一次。嗣於八十六年十一月五
    日上午十時三十分許，在高雄縣鳳山市○○○路六十八巷十五之二號為警查獲。
    復承上開同一之概括犯意，於八十七年六月十九日下午十八時三十分許，在高雄
    市○鎮區○○街三巷二十四號住宅內，及自八十八年五月間某日起，至八十八年
    十一月一日止，在高雄縣市不詳之地點，連續施用第一級毒品海洛因多次，嗣分
    別於八十七年六月二十二日晚上二十一時許，在高雄市○○區○○路與中山路口
    。八十八年十月十一日下午十七時許，在高雄市三民區○○○路四七六號十四樓
    之四。八十八年十一月一日十二時二十分，在高雄縣鳳山市○○路一七五巷五十
    五號旁分別為警查獲，並於八十八年十一月一日十二時二十分查獲毒品海洛因六
    包（毛重二點四公克），再循線同日十二時四十分，在高雄縣鳳山市○○路一七
    五巷五四─一號查獲毒品海洛因一包（毛重０點二公克）、殘留海洛因之分裝勺
    子一支、剪刀一支及乙○○所有非專供施用毒品所用之夾鏈袋十五個、注射針筒
    五支、紅包袋六十四個、毒品研磨機二台。
二、案經高雄市政府縣警察局送臺灣高雄地方法院檢察署檢察官偵查起訴。及高雄市
    政府警察局、高雄市政府警察局新興分局、埕分局分別移送臺灣高雄地方法院
    檢察署檢察官轉送本院併案審理。由本院裁定送觀察勒戒，認有繼續施用毒品傾
    向，再裁定施以強制戒治。於八十七年十二月三十日裁定停止戒治，所餘戒治期
    間，付保護管束，再經撤銷停止戒治，再令入戒治期滿。
      理      由
一、右揭事實，訊據被告乙○○除否認於八十六年十一月五日十二時五十分回溯二十
    四小時內之某時施用毒品海洛因，辯稱被告並未施用海洛因云云外，餘均坦承確
    有施用海洛因犯行。經查被告於為警查獲時所採取之尿液，經送鑑定結果，確有
    嗎啡陽性反應，此有高雄市政府衛生局八十六年十一月十四日高衛試煙字第Ｓ四
    七０號檢驗成績書及高雄醫學院八十七年二月二十一日第Ａ0000000號檢
    驗報告單各一份、高雄市立凱旋醫院八十七年七月十六日高市凱醫檢字第八四０
    九號檢驗成績書、八十八年十月二十九日高市凱醫檢字第０三五三號檢驗成績書
    、高雄市政府衛生局八十八年十一月十一日高衛試煙字第Ａ二七四號檢驗成績書
    各一份附卷可稽。而海洛因施用入人體後，水解還原成嗎啡，再循嗎啡之代謝方
    式排出體外，已據行政院衛生署藥物食品檢驗局(73)藥檢壹字第三Ｏ二二一號函
    說甲綦詳，是以被告所施用之毒品應屬海洛因無訛。被告所辯部分顯為卸責之詞
    ，罪證甲確，被告之犯行堪以認定。
二、核被告所為，係犯毒品危害防制條例第十條第一項之施用第一級毒品罪，被告持
    有海洛因，本應以持有論，惟其持有後進而施用，其持有之低度行為已為高度之
    施用行為所吸收，不另論其持有第一級毒品罪。被告前後多次施用第一級毒品海
    洛因，所施用之毒品相同，所犯罪名同一，顯係基於概括之犯意反覆為之，應依
    連續犯之規定論以一罪。併辦部分（即八十七年六月十九日及八十八年五月間某
    日起至八十八年十一月止施用海洛因行為）雖未據檢察官起訴，惟此部分與起訴
    部分有連續犯關係，為裁判上一罪，本院自得併予審理。又查被告曾於八十一年
    間因施用毒品案件，經法院判處有期徒刑三年六月，於八十四年九月三十日執行
    完畢之事實，已據被供甲在卷，並有臺灣高雄地方法院檢察署刑案資料紀錄表在
    卷可憑，茲於執行完畢後五年以內再犯有期徒刑以上之本罪，為累犯，應依刑法
    第四十七條之規定論處。被告經本院依職權裁定送觀察勒戒後，認有繼續施用毒
    品傾向，再裁定施以強制戒治，嗣經停止戒治，所餘戒治期間付保護管束，又因
    違反保護管束應遵守事項，情節重大，再經本院撤銷停止戒治之裁定，令入戒治
    處所繼續施以強制戒治，迄今已執行期滿，有臺灣屏東戒治所八十七年十二月二
    十二日屏戒治所第一０七六號、八十九年五月二十九日八九屏戒總字第０四六六
    二號函送之證甲書、本院戒治執行指揮書及回證等在卷可稽，應依法為免刑之判
    決。
三、原審就併案部分未及審理，尚有未洽，又毒品危害防制條例已於八十七年五月二
    十日公布，自同月二十二日起施行，原審未及適用修正後之法律，亦有未洽。被
    告上訴意旨，否認於八十六年十一月五日十二時五十分回溯二十四小時內之某時
    施用毒品，指摘原判決不當，雖無理由，但原判決既有上開可議之處，自仍應由
    本院將原判決撤銷改判，為本件免刑之判決。查獲之物係毒品或非專供施用毒品
    之器具，併依法宣告沒收銷燬（毒品部分）及沒收（供施用毒品之器具部分，依
    刑法第三十八條第一項第二款之規定沒收）。
據上論結，應依刑事訴訟法第三百六十九條第一項前段、第三百六十四條、第二百九
十九條第一項但書、毒品危害防制條例第十條第一項、第二十三條第一項、第三十五
條第三款、第十八條第一項、刑法第十一條、第五十六條、第四十七條、第三十八條
第一項第二款，判決如主文。
本案經檢察官邱榮藏到庭執行職務。
中    華    民    國     八十九     年       六       月   二十八   日
                              臺灣高等法院高雄分院刑事第九庭
                                  審判長法官  張甲松
                                        法官  江泰章
                                        法官  任森銓
右正本證甲與原本無異。
如不服本判決，應於判決送達後十日內向本院提出上訴狀，其未述理由者並應於提
出上訴狀後十日內向本院補提理由書（應附繕本)。
                                      書記官  張文斌
中    華    民    國     八十九     年       六       月     三十   日
附錄：本判決論罪科刑法條：
毒品危害防制條例第十條第一項
施用第一級毒品者，處六月以上五年以下有期徒刑。
                                                                        Ｄ


司法院資訊處製作；財團法人民間司法改革基金會備份。
